# 请教陈版和各位大侠，此种情况投资者是否享有可变回报

提问人：zxxiao2007 时间：2015-07-24 13:16:56
甲企业根据协议与第三方签定相关协议，协议内容是建设电站，以股权出售的形式出售电站股权，未规定此协议的不可撤销的处罚条款。 甲企业以其名义投资设立A项目公司，在建设期A项目公司是否要纳入合并范围。 如与第三方签定相关协议，股权价格是固定的.而甲是一个专门修建电站的企业，对于电站的审批、主要设备的采购、都有决策权。仅凭股权价格的固定且未说明是不可撤销合同，能否认为不享有可变回报

回答人：chenyiwei
这类问题的处理有个特殊性，判断甲是否控制项目公司并不是这个问题的关键，无论控制的判断结果如何，在合并报表层面，都是反映为甲公司承接的一个建造合同项目，按建造合同原则进行会计处理，而不是直接将项目公司的报表纳入合并报表范围。如果约定股权转让款在一段较长时间内分期支付的，则实质上是BT项目。 项目公司今后将作为该电站的运营主体，因此项目公司账面上会确认固定资产和在建工程，但因为甲企业的职责只是负责建造，建成后通过股权转让的形式转让该电站，后续运营与甲公司无关，所以甲公司在合并报表层面只能确认建造合同资产，不能确认为自身的固定资产和在建工程。 很多城市的轨道交通BT项目也是采用类似的项目公司股权转让方式实现项目移交，其会计处理原则与上述类似。

提问人：zengfengxia 时间：2015-07-26 21:53:13
如果甲企业同时以其产品投入项目的建设，这种情况下，是否可以考虑确认产品销售收入？

回答人：chenyiwei
作为整体建造合同的一部分，按建造合同准则确认收入，不单独确认产品销售收入。

提问人：zxxiao2007 时间：2015-07-27 10:38:54
陈版，甲本身也自营电站，而甲与第三方签定的若只是意向合约且无固定收购价格，在电厂建造期甲方向项目公司销售大额设备。甲方以建造合同核算是否仍恰当？

回答人：chenyiwei
这种情况下，必须首先搞清楚：在没有确定合同的情况下即投入建设，合理的商业理由是什么？该电站是否可能最终自营？

回答人：chenyiwei
有确定的建造合同，是采用建造合同模式进行核算的基本前提。你说的没有合同只有意向性协议的情况下，不建议采用建造合同模式。

提问人：zxxiao2007 时间：2015-07-28 15:54:41
没有合同是因为行规的问题，由于未取得进一步的资料只能在此先假设其有商业实质了。甲方要销售大额设备给项目公司，本身不愿意纳入合并范围，所以以不享受可变回报作为理由不纳入合并范围以避免交易抵销。 我现在的问题是： （ 1 ）若按建造合同，在无确定的建造协议作为审计师能否让被审单位按此方法？ （ 2 ）若不按，被审单位不享有可变回报作为理由不纳入合并范围是否可行，我认为至少应作具有重大影响的投资，作为顺流交易此块收入也是要抵的对吧

回答人：chenyiwei
1 、如果没有确定的建造合同的情况下即投入建设，则只能假设该电站今后将自营（自建固定资产），此时被审计单位将控制项目公司，向项目公司销售设备的交易将作为内部交易被抵销。 2 、如果有确定的建造合同，则按上面回复所述，合并报表层面将体现为一项建造合同交易，此时销售给项目公司的设备是整体建造合同的一部分，应按整体建造合同的核算要求，在工程期间按完工百分比法确认收入，其中设备的成本只有在投入安装后才能纳入完工百分比的计算。不能直接单独确认设备销售收入。

提问人：zengfengxia 时间：2015-07-28 20:49:39
光伏企业仅持有项目公司股权，但建设期对电站工程的主导方在最终购买方（假设有），最终购买方指定施工方负责工程的建设，并按进度提供电站建设的所需的资金，光伏企业只是形式的上的总承包方，并约定了所持有股权的转让金额和日期（因为光伏企业能够获取所谓的“路条”所以有这样的安排），这种情况下，在为电站建设提供产品时确认产品转让收入，是否恰当？

回答人：chenyiwei
这种情况下是作为建造合同的一部分确认收入。

提问人：zengfengxia 时间：2015-07-29 20:53:34
谢谢陈版，只是如何理解“作为建造合同的一部分确认收入”？项目公司虽然以光伏企业子公司名义设立，但项目建设的控制权掌握在最终购买方，光伏企业事实上不能主导项目建设。

回答人：chenyiwei
光伏企业实际上是承建方，所以可以在建设期间按建造合同准则确认收入。投入项目公司的本企业自产产品可以在安装完成时，按其成本纳入完工进度的计算，乘以合同总价确认建造合同收入。

提问人：zxxiao2007 时间：2016-11-29 10:53:06
陈版，请问一个企业资产证券化母公司是否享有可变回报的问题。
某企业将某类应收账款作为基础资产，划分优先级91%，次级A4.5%,次级B 4.5%.次级A由其母公司购买。次级B有分配剩余收益权。
优先级和次级A都是拥有预期收益，即收益也非固定。同一控制下的甲公司作为资产服务机构，在优先级资产支持证券预期到期前提前终止的享有可变回报。请问在该企业出表的情况下，母公司是否要享有可变回报。 问题，甲公司拥用的可变回报以及母公司的次级A占次级50%,有可能控制么？我一直不太理解的母公司的次级占比占次级的比例与控制的关系？

回答人：chenyiwei
此处次级A、B的收益和风险也是不同的，即次级内部还有分层，次级B劣后于次级A。如果标的应收账款的预计坏账率低于4.5%，则坏帐损失将完全由次级B份额承担。如果次级B由原始权益人自己持有，则这种情况下是不满足出表要求的。

提问人：zxxiao2007 时间：2016-11-30 15:25:19
次级B由非关联方购买。由于次级A由母公司购买次级的50%，想问的是母公司在子公司出表的情况下是否有控制的可能？SPV是非关联方

回答人：chenyiwei
这种情况下的商业逻辑合理性要引起关注，务必获取合理解释。为何一个非关联方愿意购买最劣后级份额来兜底？要知道以应收款项作为证券化基础资产的情况下，最多就是收回原应收账款在原商务合同下约定的现金流量，要获得超额收益是不可能的，没有超额收益但却要承担大部分或全部损失，这个非关联方为何愿意进行这样的交易？背后是否有原始权益人或其母公司的补偿承诺？如果有补偿承诺，那么基础资产上的信用风险在很大程度上仍由原始权益人或其母公司保留。或者，该认购人并不是非关联方，而是隐蔽的关联方？